



Suivez-nous sur les réseaux sociaux @wearedayeo

## Lead Développeur Web FullStack

## #NodeJS #VueJS #Leadership #FullStack #OpenSource

26 ans - Permis de conduire - FACHES THUMESNIL (59155) France

Expert informatique spécialisé dans le web et passionné par les nouvelles technologies, la robotique, l'intelligence artificielle et les innovations en tout genre.

Diplômé EPITECH.

Esprit d'équipe.

Anglais Courant.

- LinkedIn: https://www.linkedin.com/in/antoinezanardi/
- GitHub: https://github.com/antoinezanardi
- Portfolio: https://antoinezanardi.fr

# **Formation**

#### Master en Informatique - EPITECH 2014 à 2019

Mes 3 premières années à Epitech m'ont permis de découvrir de nombreux langages de programmation: C, C++, PHP, JavaScript, Python, Java... Cette école m'a appris à gérer un projet, manager une équipe et réaliser un travail atteignant les qualités attendues par un client.

Durant mes 2 dernières années, j'ai travaillé sur mon projet de fin d'études qui m'a emmené au CES de Las Vegas 2017 pour le présenter en tant que grand projet d'aide aux sans-abris.

#### Certificat en Technologies de l'Information (Double diplôme) - Université Laval 2017 à 2018

Expérience internationale pour obtenir un certificat sur mesure en technologie de l'information avec acquisition de compétences en marketing, gestion de projet et comportement organisationnel.

Ces études à l'étranger m'ont aussi permis d'élargir mes compétences de ma formation purement technique de l'EPITECH.

### Baccalauréat S - Lycée du Vimeu 2011 à 2014

Option européenne Anglais et mention Très Bien.

## Compétences

## Langages et Framework

HTML
CSS
Javascript
VueJS
NodeJS



## Base De Données

MongoDB (ORM Mongoose )
MySQL (ORM Sequelize )





**TypeScript** 

## Systèmes d'exploitation

Linux (Debian) (Serveurs hébergeant les applications ) Mac OS (Support de travail ) ••••

••••

#### **Outils**

Git

GitHub (Code reviews avec PR, CI / CD avec GitHub Actions, gestion des branches avec permissions... )

••••

••••

# Certifications



## Certified Kubernetes Application Developer (CKAD) Août 2022

Grâce à la certification CKAD, je peux conseiller mes clients dans leur architecture Kubernetes, mettre en place ou améliorer leurs clusters et les accompagner dans leur besoins DevOps.



## Google Associate Cloud Engineer (ACE) Décembre 2022

Pour continuer mon apprentissage de l'univers du DevOps, j'ai obtenu la certification Google ACE pour connaître et maîtriser chacun des produits de leur univers Cloud.

## Expérience

## • Ingénieur Recherche & Développement Informatique

SOBOOK - Septembre 2019 à mars 2022 (Pendant 2 ans et 6 mois)

#### Contexte

Suite logique après mes nombreux stages dans la société, j'ai décroché un CDI en sortant de l'école et rejoint définitivement l'équipe en tant qu'ingénieur en R&D et développeur Full Stack. Aujourd'hui, je possède de nombreuses casquettes : chef de projet, développeur full-stack, maquetteur, testeur, reviewer... J'accompagne chacun de mes clients avec mon expertise tout en les guidant sur la meilleure marche à suivre pour faire évoluer au mieux leur(s) projet(s).

#### **Actions**

• En tant que chef de projet, je privilégie mon équipe en entretenant leur cohésion et en appliquant une répartition des tâches suivant les capacités et compétences de chacun, tout en écoutant leurs besoins, techniques ou humains.

Je priorise de même les débuts d'un projet : une écoute attentive du besoin client, une période suffisante de réflexion des flux et une gestion des risques complète sont pour moi les points clefs pour démarrer correctement un projet. Les fondations doivent être les plus solides possible.

• En tant que développeur, j'applique mon expertise et ma technicité toutes deux apprises durant mon cursus pour livrer des fonctionnalités robustes, ergonomiques et en phase avec le besoin client. J'essaye sans cesse de remettre en question mes idées afin d'évoluer et de ne pas m'enfermer dans ma zone de confort.

#### **Environnement technique**

- Méthodologie AGILE
- Mes outils techniques du quotidien : WebStorm, Slack, GitHub.
- Stack technique du produit : NodeJS (API REST), VueJS, MongoDB

### Développeur Fullstack

SOBOOK - Septembre 2018 à août 2019 (Pendant 1 an)

#### Contexte

Durant ce stage d'un an, la société m'a confié la responsabilité de grands projets comme la réalisation d'une boutique de distribution de livres à l'international.

#### Actions

J'ai réalisé ces projets de bout en bout et en équipe, en participant à l'élaboration de leur cahier des charges, en planifiant les tâches à réaliser et bien évidemment, en développant chacune des parties en m'assurant que le client final soit satisfait.

### **Environnement technique**

- Méthodologie AGILE
- Mes outils techniques du quotidien : WebStorm, Slack, GitHub.
- Stack technique du produit : NodeJS (API REST), VueJS, MongoDB

## • Stagiaire Développeur Fullstack

SOBOOK - Septembre 2016 à avril 2017 (Pendant 8 mois)

#### Contexte

Première expérience dans la toute nouvelle branche informatique de SoBook.

#### Actions

- Ma principale mission était de penser et développer un système de gestion de projets et de clients, un système de résolution de tickets et un agenda inter-développeurs.
- Toutes ces fonctionnalités se regroupent dans une seule et même application web.

#### **Environnement technique**

- Mes outils techniques du quotidien : SublimeText, Slack, BitBucket.
- Stack technique du produit : Codelgniter, MySQL

## Auto-Entrepreneur Développeur Web Full-Stack

SOBOOK - Février 2016 à août 2016 (Pendant 7 mois)

#### Contexte

Ma première expérience chez SoBook ayant été enrichissante, j'ai décidé de la réitérer pendant 1 an en tant qu'autoentrepreneur.

#### **Actions**

Améliorer et maintenir mon module de stocks, créer une interface de traduction, assister les autres développeurs dans leurs projets et bien plus.

### **Environnement technique**

- Mes outils techniques du quotidien : SublimeText, Slack, BitBucket.
- Stack technique du produit : Codelgniter, MySQL

## Stagiaire Développeur Full-Stack

SOBOOK - Juillet 2015 à décembre 2015 (Pendant 6 mois)

#### Contexte

Durant mon tout premier stage en tant que développeur web, j'ai eu la responsabilité de développer le module de stocks des livres produits par l'entreprise de A à Z. Par la suite, j'ai maintenu ce module tout en apportant mon aide sur les autres projets de l'équipe informatique.

#### **Actions**

Créer un module de stocks pour la logistique et la distribution de livres



## **Environnement technique**

- Mes outils techniques du quotidien : SublimeText, Slack, BitBucket.
- Stack technique du produit : Codelgniter, MySQL